【裁判字號】    99,審訴,1360
【裁判日期】    990831
【裁判案由】    妨害性自主罪
【裁判全文】
臺灣桃園地方法院刑事判決            99年度審訴字第1360號
公  訴  人  臺灣桃園地方法院檢察署檢察官 
被      告  乙○○
上列被告因妨害性自主罪案件，經檢察官提起公訴（99年度偵字
第6868號），被告於本院準備程序進行中，就被訴事實為有罪之
陳述，經本院告知簡式審判程序意旨，並聽取公訴人及被告之意
見後，本院合議庭裁定改依簡式審判程序審理，茲判決如下：
    主      文
乙○○對於十四歲以上未滿十六歲之女子為性交，累犯，處有期
徒刑伍月；又對於十四歲以上未滿十六歲之女子為性交，累犯，
處有期徒刑伍月；又對於十四歲以上未滿十六歲之女子為性交，
累犯，處有期徒刑伍月；應執行有期徒刑壹年。
    事實及理由
一、犯罪事實：緣乙○○前於民國97年間因詐欺案件，經本院以
    97年度審簡字第375 號判決判處有期徒刑3 月確定，於97年
    12月18日易科罰金執行完畢（於本案構成累犯）。詎仍不知
    悔改，於98年10月25日間，在桃園縣中壢市某處因搭訕而結
    識實際年齡14歲以上未滿16歲之少女甲 女（代碼為0000-000
    0 ，83年4 月生，真實姓名年籍詳卷內對照表），2 人繼而
    互動交往成為男女朋友關係。甲 女於交往期間告以乙○○其
    為15歲之人，乙○○明知甲 女係14歲以上未滿16歲之女子，
    竟基於對14歲以上未滿16歲女子為性交之犯意，分於下列附
    表所列之時間及地點，徵得甲 女之同意後以性器官插入甲 女
    性器官之方式，對甲 女為性交行為3 次。嗣經甲 女離家多日
    ，由甲 女之父B 男（代碼為0000-0000甲，真實姓名詳卷內對
    照表）報警協尋，經警於99年1 月9 日晚間某時，在桃園縣
    龍潭鄉查獲甲 女，而循線查悉上情。
二、證據名稱：
  (一)被告乙○○於本院準備程序及審理中之自白。
  (二)被害人甲 女於警詢、檢察官偵查及本院準備程序中之指述
      ，告訴人甲 女之父於警詢、檢察官偵查及本院準備程序中
      之指訴，證人謝清文、洪惠君於警詢中之證述，證人黃泉
      湖於檢察官偵查中之證述。
  (三)照片指認卡、被害人甲 女繪製之被告住家位置圖及房間擺
      設圖、租屋位置圖、簡訊內容翻拍照片、性侵害案件專用
      代號與真實姓名對照表、壢新醫院受理疑似性侵害事件驗
      傷診斷書、被告與被害人之合照各1 份。
  (四)臺灣高等法院被告前案紀錄表1 份。 
三、按刑法第227 條第3 項對於十四歲以上未滿十六歲之女子為
    性交罪，其被害客體為十四歲以上未滿十六歲之女子，立法
    意旨係以該女子對於性行為之智識及決斷能力仍未臻成熟，
    縱得該女子之同意，亦不得對之為性交，以保護少女身智之
    正常發育，故本罪係以被害人之年齡為特別要件，只以被害
    女子在事實上為十四歲以上未滿十六歲為已足；查甲 女為83
    年4 月間生，有性侵害案件專用代號與真實姓名對照表在卷
    可按，被告對之為性交時，雖得甲 女同意，惟甲 女當時為十
    四歲以上未滿十六歲女子，仍構成上開之罪。又被告所犯上
    開之罪，已就被害人係十四歲以上未滿十六歲之少年定有特
    別處罰規定，依兒童及少年福利法第70條第1 項但書規定，
    無同條項前段加重其刑規定之適用。是核被告所為，係犯刑
    法第227 條第3 項之對於十四歲以上未滿十六歲之女子為性
    交罪。被告先後三次對甲 女為性交之犯行，犯意各別，行為
    互殊，應分論併罰之。被告有如犯罪事實欄所載之前案及執
    行紀錄，有臺灣高等法院被告前案紀錄表1 份在卷可考，其
    受有期徒刑執行完畢後5 年內故意再犯本件有期徒刑以上之
    三罪，均為累犯，均應依刑法第47條第1 項規定加重其刑。
    爰審酌被告之素行、智識程度、生活狀況、犯罪之手段、其
    與甲 女係男女朋友關係、明知甲 女係身、心尚在發育中之少
    女，對於男女之事尚屬懵懂階段，仍與甲 女為性交行為，足
    以影響甲 女身心之正常發展，並衡酌被告犯後雖坦承犯行，
    然迄未與甲 女及其家屬達成調解、賠償甲 女所受損害，亦未
    盡扶養與甲 女所生之子之義務等一切情狀，分別量處如主文
    所示之刑，並定其應執行之刑。
四、應適用之法條：刑事訴訟法第299 條第1 項前段、第273 條
    之1 第1 項、第310 條之2 、第454 條第1 項，刑法第227
    條第3 項、第47條第1 項、第51條第5 款。
五、如不服本判決，得自收受送達之翌日起10日內向本院提出上
    訴狀（應附繕本），其未敘述上訴理由者，應於上訴期間屆
    滿後20日內補提理由書狀於本院，上訴於臺灣高等法院。
本案經檢察官丁俊成到庭執行職務。
中    華    民    國    99    年    8     月    31    日
                      刑事庭  法  官  林靜梅
以上正本證明與原本無異。
如不服本判決應於收受判決後10日內向本院提出上訴書狀，並應
敘述具體理由。其未敘述上訴理由者，應於上訴期間屆滿後20日
內向本院補提理由書( 均須按他造當事人之人數附繕本) 「切勿
逕送上級法院」。 
                              書記官  施春祝
中    華    民    國    99    年    8     月    31    日
附錄論罪科刑依據之法條：
中華民國刑法第227條第3項
對於十四歲以上未滿十六歲之男女為性交者，處7 年以下有期徒
刑。
附表：
   ┌─────────┬───────────────┐
   │ 時         間    │地                 點         │
   ├─────────┼───────────────┤
   │98年10月底某日晚間│被告乙○○位於桃園縣平鎮市延平│
   │某時              │路2 段39號8 樓之居處房間內    │
   ├─────────┼───────────────┤
   │98年11月中旬某日晚│同上                          │
   │間某時            │                              │
   ├─────────┼───────────────┤
   │98年11月底某日晚間│同上                          │
   │某時              │                              │
   └─────────┴───────────────┘

司法院資訊處製作；財團法人民間司法改革基金會備份。
